【裁判字號】    89,訴,307
【裁判日期】    890922
【裁判案由】    違反毒品危害防制條例
【裁判全文】
臺灣基隆地方法院刑事判決                          八十九年度訴字第三七號
    公  訴  人  臺灣基隆地方法院檢察署檢察官
    被      告  丁○○
    指定辯護人本院公設辯護人  戊○○
右列被告因違反毒品危害防制條例案件，經檢察官提起公訴( 八十八年度偵字第五二
八六號 )，本院判決如左：
    主      文
丁○○連續販賣第二級毒品，累犯，處有期徒刑柒年陸月。
扣案之第二級毒品安非他命拾壹包（淨重貳貳陸點貳肆公克，驗餘貳零柒點柒壹公克
）均沒收銷燬之。
因犯罪所得財物新台幣萬元沒收，如全部或一部不能沒收時，以其財產抵償之。
    事      實
一、丁○○（原名林朝枝）曾於民國八十三年間，因違反肅清煙毒條例案件，經台灣
    高等法院判處有期徒刑三年一月確定，復因違反懲治走私條例案件，經該院判處
    有期徒刑一年六月確定，前開判決經聲請定執行刑有期徒刑四年三月，於八十八
    年一月十九日執行完畢，竟仍不知悔改，基於概括之犯意，於不詳時地販入第二
    級毒品安非他命後，自八十八年二月間起，以0000000000號行動電話
    為聯絡工具，在基隆市○○路麥當勞、仁五路某小鋼珠店等地，連續二次以高於
    其販入之價格即每小袋新台幣（下同）一萬五千元（起訴書誤載為五千元）之代
    價，販賣第二級毒品安非他命予乙○○施用牟利，嗣於八十八年八月十九日十九
    時三十分許，經警據報後聲請搜索票，在基隆市○○區○○街五十三巷五之三號
    四樓住處內當場查獲其持有之第二級毒品安非他命十一包（淨重二二六．二四公
    克，驗餘二０七．七一公克）。
二、案經台北市政府警察局少年警察隊報請台灣基隆地方法院檢察署檢察官偵查起訴
    。
    理      由
一、訊據被告丁○○固坦承持有安非他命之情事，唯矢口否認有何犯行，並辯稱伊不
    認識乙○○，未曾販賣安非他命，扣案之安非他命係甲○○寄放的云云。然查：
  (一)被告如何以000000000行動電話與證人乙○○聯絡，並約定於仁二路麥
    當勞、仁五路小鋼珠店交易，每次一五、０００元等情，業據證人乙○○於偵查
    中陳證無訛，核與證人丙○○於警訊時所述部分情節相符，而被告確有0000
    000000行動電話，亦據其於警訊中供述屬實，被告若與證人乙○○不認識
    ，證人乙○○焉能得知被告之行動電話號碼，且證人乙○○與被告並無怨隙，尤
    無構陷之理，證人乙○○所言，要可採信。
  (二)本件被告為警查獲，係警察先查獲乙○○，再由乙○○供出毒品來源為丙○○，
    警察查獲丙○○，並由丙○○帶警持搜索票至被告住處，嗣被告騎機車回家，手
    上拿一包用塑膠袋包裝之東西，警方始上樓查問，被告才將該塑膠袋交出，並稱
    係甲○○寄放等情，業據證人即查獲警察王天誠、許建智於本院審理時結證屬實
    ，顯示警察查獲證人乙○○之初，均不知被告之行動電話號碼及住處，益證證人
    乙○○所言非虛。
  (三)證人甲○○於警訊時即否認寄放安非他命於被告處，又於本院審理時二人當面對
    質，亦堅決否認寄放之情事，而警察於查獲被告後，即前往證人甲○○住處執行
    逕行搜索，並未發現有關毒品之相關事證，有搜索結果報告書在卷可按，被告所
    謂「寄放」，不外托詞而已，不足採信，扣案之安非他命應係被告所有。
  (四)扣案之物品經送內政部警政署刑事警察局鑑定之結果，成分確屬安非他命無異，
    且分裝為十一包，總淨重高達二二六．二四公克，亦有該局八十八年十一月四日
    刑鑑字第八七八九二號函一紙在卷可稽，是被告所持有之毒品數量龐大，客觀上
    顯係為供販賣所用而非其自己施用，再者，政府對毒品之非法交易一項查禁甚嚴
    ，衡情若非有利可圖，絕無平白甘冒被嚴查重罰之高度風險而無償餽贈之理，是
    除足反證其確係基於某種非圖利本意之關係外，尚難因無法查悉其販入價格，作
    為是否高價賣出之比較，諉無營利之意思進而阻卻販賣犯行之追訴（最高法院八
    十四年四月十八日八十四年度第三次刑事庭會議決議意旨參照），從而本件並無
    任何事證足認被告係因非謀利之意圖而販賣毒品，其販賣毒品賺取差價從中牟利
    之情應屬無疑，主觀上有營利意圖亦明，其犯行已堪認定。
二、核被告丁○○所為，係犯毒品危害防制條例第四條第二項之販賣第二級毒品罪，
    其持有安非他命之行為為販賣行為所吸收，不另論罪。其先後多次犯行，時間緊
    接，所犯罪名相同，顯係基於概括之犯意反覆為之，應依連續犯之規定論以一罪
    並加重其刑。又被告有事實欄所述之科刑執行記錄之情，有台灣基隆地方法院檢
    察署刑案資料查註紀錄表在卷可稽，其於有期徒刑執行完畢後，五年以內再犯本
    罪，應依累犯之規定遞加重其刑。爰審酌被告犯罪動機、目的、所生危害、犯後
    態度等一切情狀，量處如主文所示之刑。
三、扣案之安非他命十一包（淨重二二六．二四公克、驗餘二０七．七一公克）係第
    二級毒品，應依毒品危害防制條例第十八條第一項前段規定，宣告沒收銷燬之。
    又販賣安非他命所得新台幣共三萬元，亦依同條例第十九條第一項規定併予宣告
    沒收，如全部或一部不能沒收時，以其財產抵償之。
四、公訴意旨另以被告於右揭時地販賣安非他命予綽號「阿熊」之成年男子，認亦涉
    另販賣第二級毒品罪嫌云云。然查綽號「阿熊」者，僅證人乙○○於偵查中提及
    ，而被告自始否認有販賣安非他命予「阿熊」之情事，且未見「阿熊」於警訊，
    偵查時到案說明指證，此部分之犯行，尚屬不能證明，唯公訴意旨既以連續犯裁
    判上之一罪關係起訴，此部分犯行，自不另為無罪之諭知，併此明。
據上論斷應依刑事訴訟法第二百九十九條第一項前段、毒品危害防制條例第四條第二
項、第十八條第一項前段、第十九條第一項、刑法第十一條前段、第五十六條、第四
十七條，判決如主文。
本案經檢察官黃士元到庭執行職務。
中      華      民      國      八十九    年      九    月    二十二    日
                                    台灣基隆地方法院刑事第三庭
                                     法  官  林  火  炎
右正本證明與原本無異。
對於本件判決如有不服，應於收受送達後十日內，向本院提出上訴書狀，上訴於臺灣
高等法院，並按他造當事人之人數附具繕本。
                                            書記官  王  月  娥
中      華      民      國      八十九    年      九    月    二十六    日
附錄論罪法條：
毒品危害防制條例第四條第二項：
製造、運輸、販賣第二級毒品者，處無期徒刑或七年以上有期徒刑，得併科新臺幣七
百萬元以下罰金。


司法院資訊處製作；財團法人民間司法改革基金會備份。
